臺灣臺南地方法院柳營簡易庭民事判決
111年度營簡字第14號
原      告  吳秀鶯  
被      告  張秋冬  
            林秋蓮  
上列當事人間請求確認所有權不存在等事件，本院判決如下：
    主  文
原告之訴駁回。
訴訟費用由原告負擔。
    理  由
一、按原告之訴，依其所訴之事實，在法律上顯無理由，依其情
    形可以補正，經審判長定期間命其補正而不補正者，法院得
    不經言詞辯論，逕以判決駁回之。前項情形，原告之訴因逾
    期未補正經裁判駁回後，不得再為補正；民事訴訟法第249
    條第2項第2款、第3項分別定有明文。且上開規定，並為簡
    易訴訟程序準用，同法第436條第2項亦有明定。次按，確認
    法律關係之訴，非原告有即受確認判決之法律上利益者，不
    得提起之，民事訴訟法第247條第1項前段定有明文。所謂即
    受確認判決之法律上利益，係指法律關係之存否不明確，原
    告主觀上認其在法律上之地位有不安之狀態存在，且此種不
    安之狀態，能以確認判決將之除去者而言；民事訴訟法第24
    7條所謂即受確認判決之法律上利益，係指因法律關係之存
    否不明確，致原告在私法上之地位有受侵害之危險，而此項
    危險得以對於被告之確認判決除去之者而言，故確認法律關
    係成立或不成立之訴，苟具備前開要件，即得謂有即受確認
    判決之法律上利益，縱其所求確認者為他人間之法律關係，
    亦非不得提起（最高法院52年台上字第1240號、42年台上字
    第1031號判例意旨參照）。
二、經查，本件原告起訴時聲明原為：「一、請判決塗銷張林清
    池在臺南市○○區○○段000○號2分之1之持分登記。在民國106
    年3月20日已經拆（原告誤載為「柝」，下同）除及滅失。
    二、在106年6月19日林清池已（原告誤載為「己」，下同）
    無建物可以再贈與林秋蓮。三、在108年4月10日，林秋蓮已
    無建物可以再贈與張秋冬。」等語，經本院111年1月19日裁
    定命原告補正後，於111年1月28日具狀變更聲明為：「一、
    請判決確認林清池在106年3月20日。台南市○○區○○段000○號
    2分之1、80年竹木造房屋老舊而拆除。故所有權不存在。」
    等語（見調字卷第7頁，本院卷第67頁）。核其變更後之性
    質，應屬確認他人法律關係存否之訴，惟因該陳報狀所載之
    事實，尚難認定原告有何法律上之地位有不安之狀態存在。
    嗣本院復於111年2月21日裁定請原告補陳，詎原告僅於111
    年3月3日具狀稱：「若是勝訴之後可以再來請求侵權之損害
    」、「要等勝訴後才能請求損害」等語（見本院卷第91頁）
    ，惟對其私法上地位受有何侵害之危險及確認可得之利益隻
    字未提。原告主張其所受具體侵害態樣、不安狀態既屬未知
    ，又何以由本院以確認判決將之除去，即無確認利益可言。
    原告提起本件訴訟，與確認訴訟之法定要件尚有未合，無權
    利保護必要，應屬在法律上顯無理由，爰不經言詞辯論，逕
    以判決駁回之。
三、末按承受訴訟，以具有民事訴訟法第168條至第172條及第17
    4條所揭之情形為限；又承當訴訟，係指民事訴訟法第254條
    第1項、第2項所指訴訟繫屬中訴訟標法律關係移轉於第三人
    之情形，上開規定，並為簡易訴訟程序準用，同法第436條
    第2項亦有明文。查本件原告於110年12月13日提起本件訴訟
    ，於民事起訴狀當事人欄自書其為訴外人即原告配偶陳永昌
    之「訴訟承受人」，經本院司法事務官於110年12月21日函
    命其補正承受訴訟之依據後，具狀改書為陳永昌之「訴訟承
    當人」，並稱係因夫妻贈與等語（見調字卷第7頁、第42頁
    、第46頁），其後書狀又改回原稱即陳永昌之「訴訟承受人
    」（見本院卷第67頁、第91頁）。惟依原告提出之坐落臺南
    市○○區○○段000地號土地地籍異動索引，可見陳永昌及原告
    間之夫妻贈與係發生於108年10月21日（見調字卷第58頁）
    ，即在本件訴訟繫屬之前，且陳永昌現仍在世，有個人戶籍
    資料查詢結果列印1紙在卷可稽（見本院卷第101頁），亦不
    生承受訴訟之問題。從而，原告自稱為陳永昌之「訴訟承受
    人」或「訴訟承當人」，與上開要件均有不符，容有誤會，
    故僅列原告為當事人對其裁判，併此敘明。
四、據上論結，本件原告之訴為無理由，依民事訴訟法第436條
    第2項、第249條第2項第2款、第78條，判決如主文。　　　
中　　華　　民　　國　　111 　年　　3 　　月　　8 　　日
                     柳營簡易庭   法  官　徐安傑
以上正本係照原本作成。
如不服本判決，應於判決送達後20日內，向本院提出上訴狀並表
明上訴理由，如於本判決宣示後送達前提起上訴者，應於判決送
達後20日內補提上訴理由書（須附繕本）。 
中　　華　　民　　國　　111 　年　　3 　　月　　8 　　日
                                  書記官  吳昕儒